臺灣新北地方法院刑事判決　　　　　 110年度審易字第1676號
公　訴　人　臺灣新北地方檢察署檢察官
被　　　告　駱志豪




上列被告因竊盜案件，經檢察官提起公訴（110 年度偵緝字第21
07號），本院判決如下：
    主  文
駱志豪犯共同攜帶兇器竊盜罪，累犯，處有期徒刑陸月，如易科
罰金，以新臺幣壹仟元折算壹日。
    事實及理由
壹、查被告駱志豪所犯係死刑、無期徒刑、最輕本刑為3 年以上
    有期徒刑以外之罪，其於準備程序就被訴事實為有罪之陳述
    ，經告知簡式審判程序之旨，並聽取其與檢察官之意見後，
    本院認無不得或不宜改依簡式審判程序進行之處，爰依刑事
    訴訟法第273 條之1 第1 項、第284 條之1 之規定，裁定進
    行簡式審判程序。
貳、本案犯罪事實及證據，除下列事項應予補充、更正外，餘均
    引用附件即檢察官起訴書之記載：
一、犯罪事實欄一第4 至5 行所載之「先由紀硯文持其自備鑰匙
    」，應補充、更正為「推由駱志豪在旁把風，紀硯文再持自
    備之鑰匙」；同欄第9 行所載之「由紀硯文持」，則應補充
    為「除由駱志豪繼續把風外，紀硯文則持駱志豪攜帶並遞交
    之」
二、補充「被告駱志豪於110 年11月11日本院準備程序及審理中
    之自白（參本院卷所附當日各該筆錄）」為證據。
叁、論罪科刑：
一、核被告所為，係犯刑法第321 條第1 項第3 款之攜帶兇器竊
    盜罪。被告與紀硯文就本件犯行，有犯意聯絡、行為分擔，
    應以所犯罪名之共同正犯論處。又被告前因施用毒品、違反
    槍砲彈藥刀械管制條例等案件，經本院分別判處罪刑確定，
    嗣經本院以107 年度聲字第1911號刑事裁定定應執行有期徒
    刑10月確定，於民國107 年10月23日假釋出監並付保護管束
    ，迄同年11月28日保護管束期滿未經撤銷假釋而執行完畢，
    此有臺灣高等法院被告前案紀錄表1 份在卷可參，其於有期
    徒刑執行完畢5 年內，故意再犯本件犯行而構成累犯，然核
    其之前案類型為施用毒品、違反槍砲彈藥刀械管制條例等案
    件，在犯罪類型、罪質、侵害法益等面向，概與本件犯行間
    ，欠缺關連性或加重處罰之必要性，復參照司法院大法官會
    議解釋第775 號解釋意旨，認尚無援引累犯規定加重其刑之
    確切事由，故不予加重其刑，特予指明。
二、審酌被告係具備一般智識程度及社會歷練之成年人，對於不
    得以竊盜等非法方式侵害他人財物之情，自當瞭然於胸，卻
    不思付出自身勞力或技藝，循合法、正當之途徑取得所需，
    而與紀硯文共同攜帶兇器竊取他人所有之財物，缺乏基本之
    法治觀念，對他人生命、身體及財產安全造成危害，實有不
    該，兼衡被告之素行、犯罪之目的、手段、教育程度、職業
    、家庭經濟與生活狀況、角色分工及參與程度、所竊取金額
    之多寡，以及被告犯後始終坦認犯行，態度勉可等一切情狀
    ，量處如主文所示之刑，並諭知如易科罰金之折算標準，以
    資處罰。
肆、被告及紀硯文共同持以實行本件犯行之未扣案扳手1 支，被
    告否認屬其所有，且核為日常生活使用之一般工具，更非違
    禁物或須義務沒收之物，對之沒收欠缺刑法上之重要性，故
    不予宣告沒收。另被告實行本件犯行共同竊得之新臺幣8 千
    元，被告堅稱未獲分配，悉由紀硯文取得、留用，且上開犯
    罪所得，業經本院109 年度審易字第2083號刑事判決認定紀
    硯文罪刑成立，並宣告沒收、追徵上開犯罪所得在案，是本
    件不再贅為沒收、追徵之諭知。
伍、本判決係依刑事訴訟法第310 條之2 及第454 條所製作之簡
    化判決，依法僅需記載犯罪事實、證據名稱及應適用之法條
    ，並得以簡略方式為之，如認定之犯罪事實、證據及應適用
    之法條，與檢察官起訴書之記載相同者，得引用之，附此敘
    明。
據上論斷，應依刑事訴訟法第273 條之1 第1 項、第299 條第1
項前段、第310 條之2 、第454 條（本件依刑事判決精簡原則，
僅記載程序法條文），判決如主文。
本案經檢察官陳怡君偵查起訴，由檢察官陳炎辰到庭執行公訴。
中    華    民    國    110   年    11    月    23    日
                  刑事第二十四庭  法  官  李俊彥
以上正本證明與原本無異。
如不服本判決，應於判決送達後20日內敘明上訴理由，向本院提
出上訴狀（應附繕本），上訴於臺灣高等法院。其未敘述上訴理
由者，應於上訴期間屆滿後20日內向本院補提理由書「切勿逕送
上級法院」。
                                  書記官  林慈恩
中    華    民    國    110   年    11    月    23    日
附錄本判決論罪之法律條文：
中華民國刑法第321 條
犯前條第1 項、第2 項之罪而有下列情形之一者，處6 月以上5
年以下有期徒刑，得併科50萬元以下罰金：
一、侵入住宅或有人居住之建築物、船艦或隱匿其內而犯之。
二、毀越門窗、牆垣或其他安全設備而犯之。
三、攜帶兇器而犯之。
四、結夥三人以上而犯之。
五、乘火災、水災或其他災害之際而犯之。
六、在車站、港埠、航空站或其他供水、陸、空公眾運輸之舟、
    車、航空機內而犯之。
前項之未遂犯罰之。
--------------------------------------------------------
附件：
臺灣新北地方檢察署檢察官起訴書
                                   110年度偵緝字第2107號
    被      告  駱志豪  男  25歲（民國00年0月00日生）
                        住新北市○○區○○街0巷0號2樓
                        國民身分證統一編號：Z000000000號
上列被告因竊盜案件，已經偵查終結，認應該提起公訴，茲將犯
罪事實及證據並所犯法條分敘如下：
            犯罪事實
一、駱志豪與紀硯文（業經本署檢察官提起公訴，經判處有期徒
    刑4 月確定）共同意圖為自己不法之所有，基於竊盜之犯意
    聯絡，於民國109 年2 月28日4 時15分許，在址設新北市○
    ○區○○路000 號（灰熊好夾店）內，先由紀硯文持其自備
    鑰匙（未扣案）開啟王昱歡承租擺放於上址店內之第4 號機
    臺之王昱歡經營之第27號機臺錢櫃鑰匙後，再由紀硯文持該
    竊得之鑰匙開啟第27號機臺錢櫃，竊取王昱歡所有置於第27
    號錢櫃內之現金新臺幣（下同）3000元得手，嗣接續前開竊
    盜犯意聯絡，由紀硯文持客觀上足以對人之生命、身體、安
    全構成威脅之扳手1 支（未扣案）敲毀王昱歡經營之第26號
    機台之鎖頭後（毀損部分未據告訴），竊取第26號機台錢櫃
    內現金5000元得手。
二、案經王昱歡訴由桃園市政府警察局桃園分局報告偵辦。
        證據並所犯法條
一、證據清單及待證事實：
┌──┬───────────┬─────────────┐
│編號│       證據名稱       │         待證事實         │
├──┼───────────┼─────────────┤
│ 1  │被告駱志豪於本署偵查中│坦承全部犯罪事實。        │
│    │供述                  │                          │
├──┼───────────┼─────────────┤
│ 2  │告訴人王昱歡於警詢時之│全部犯罪事實。            │
│    │指訴                  │                          │
├──┼───────────┼─────────────┤
│ 3  │勘察採證同意書、刑事案│全部犯罪事實。            │
│    │件證物採驗紀錄表、證物│                          │
│    │清單、新北市政府警察局│                          │
│    │109 年4 月8 日鑑驗書、│                          │
│    │現場蒐證照片、現場監視│                          │
│    │器錄影畫面光碟及監視器│                          │
│    │畫面翻拍照片          │                          │
├──┼───────────┼─────────────┤
│ 4  │本署檢察官109 年度偵字│紀硯文因上開犯嫌本署檢察官│
│    │第17754 、18397 號起訴│提起公訴，經判處有期徒刑 4│
│    │書、臺灣新北地方法院  │月確定之情。              │
│    │109 度審易字第2083 號 │                          │
│    │判決書                │                          │
└──┴───────────┴─────────────┘
二、核被告係犯刑法第321 條第1 項第3 款之加重竊盜罪嫌；被
    告與紀硯文就前開之犯嫌，有犯意聯絡、行為分擔，請依刑
    法第28條規定，論以共同正犯。至被告因上開竊盜犯嫌而獲
    取之犯罪所得，請均依刑法第38條之1 第1 項規定宣告沒收
    ，如於全部或一部不能沒收或不宜執行沒收時，則請依刑法
    第38條之1 第3 項規定，追徵其價額。
三、依刑事訴訟法第251 條第1 項提起公訴。
  此  致
臺灣新北地方法院
中    華    民    國   110    年    9     月    10    日
                              檢  察  官  陳怡君